【裁判字號】    98,易緝,51
【裁判日期】    980331
【裁判案由】    竊盜
【裁判全文】
臺灣臺北地方法院刑事判決              98年度易緝字第51號
公  訴  人  臺灣臺北地方法院檢察署檢察官
被      告  甲○○
上列被告因竊盜案件，經檢察官提起公訴（97年度偵字第16881
號、第27021號），被告於本院準備程序進行中就被訴事實為有
罪之陳述，由本院裁定以簡式審判程序審理，判決如下：
    主  文
甲○○踰越安全設備竊盜，累犯，處有期徒刑捌月；又共同行使
變造特許證，足以生損害於公眾，累犯，處有期徒刑參月；又共
同竊盜，累犯，處有期徒刑參月。應執行有期徒刑壹年。
    事  實
一、甲○○前因搶奪、詐欺、違反毒品危害條例等案件，經定應
    執行有期徒刑1年3月；又因竊盜案件，經本院以95年度易字
    第1097號判處有期徒刑1年6月確定，嗣經本院以95年度聲減
    字第252號裁定減刑為有期徒刑9月確定，接續前案執行，於
    民國97年1月20日縮刑期滿執行完畢。
二、甲○○、岳輝棋（業已審結）因欠缺收入擬至臺北縣新店市
    ○○路147巷80號地下1樓停車場行竊冷氣機，2人乃於民國
    97年7月11日下午共同基於行使變造特許證之犯意連絡，由
    甲○○在臺北縣新店市○○路7巷10號岳輝棋住處將岳輝棋
    所有車牌JU-6201號自用小客車之前後車牌以黑色膠布黏貼
    變更為「JU-6281」號，以避免為人發現。旋2人共同基於為
    自己不法所有之犯意聯絡，於同日下午4時35分許，岳輝棋
    駕駛上開車輛搭載甲○○前往臺北縣新店市○○路147巷80
    號地下1樓停車場而行使變造之特許證（汽車車牌），足生
    損害於監理機關對車籍資料管理之正確性。抵達停車場後，
    由岳輝棋負責把風，甲○○至1號停車格搬運丙○○所有放
    置該處之大金牌分離式冷氣機1台至上開車輛內得手，旋即
    由岳輝棋駕車搭載甲○○前往臺北縣新店安康路1段351 之1
    號之資源回收場，以新臺幣（下同）2, 000元代價售予黃慶
    文（由檢察官另為不起訴之處分），甲○○、岳輝棋2人各
    分得1,000元。嗣經丙○○返家發現上開冷氣機遭竊而報警
    查獲。
三、甲○○另意圖為自己不法之所有，於97年11月19日下午3時
    30 分許，以攀爬後方陽台打開未上鎖紗窗之方式侵入乙○○在臺北縣新店市○○路45巷14號3樓之住宅，竊取乙○○
    所有首飾7件、PDA1台、CANON牌A95型相機1台得手，後又不
    欲拿取而棄置於該處後陽台。嗣經乙○○報警循線查獲。
四、案經乙○○、丙○○訴由臺北縣政府警察局新店分局報請臺
    灣臺北地方法院檢察署檢察官偵查起訴。
    理  由
一、本件被告甲○○所犯之罪，非死刑、無期徒刑、最輕本刑三
    年以上有期徒刑之罪，亦非高等法院管轄之第一審案件，其
    於本院準備程序進行中，就被訴事實為有罪之陳述，經告知
    簡式審判之旨，並聽取檢察官、被告之意見後，本院裁定以
    簡式審判程序進行，合先敘明。
二、上開犯罪事實業據訊據被告甲○○坦承不諱，核與證人乙○○、丙○○、黃慶文證述情節相符，並有現場照片、車輛照
    片、監視器翻拍照片、車籍查詢基本資料等附卷可佐。至同
    案被告岳輝棋雖否認與被告甲○○有犯意聯絡，辯稱並不知
    其車牌遭變造，亦不知該冷氣為贓物，因甲○○說是客戶不
    要之冷氣；被告甲○○嗣後亦迴護同案被告岳輝棋，稱其不
    知車牌被貼膠布云云。惟查：證人丙○○於警詢及偵查中證
    稱被竊之冷氣係其所有，停放在其住處大樓地下室停車格內
    被竊，並非不要之物等語（見97年度偵字第16881號卷第15
    頁、第96-97頁），可見本案失竊之冷氣係有主之物，並非
    他人棄置不要之物。又被告甲○○於偵查中供後具結證稱同
    案被告岳輝棋知道冷氣是別人的，怕出事被抓，所以要其把
    車號62「0」1以黑色膠布貼成62「8」1，同案被告岳輝棋知
    道其以黑色膠布貼車牌等語（同上偵查卷第89-91頁）；於
    本院準備程序中亦供稱「岳輝棋說怕出事，我才去貼車牌」
    等語。參以同案被告岳輝棋於本院審理中供稱97年7月11日
    以前其車牌並未被變造，因其每日會開車去其父母家，曾被
    取締及開單收停車費，所以知道該日以前車牌係正確等語，
    則當日被告甲○○在同案被告岳輝棋住處車門口以黑色膠布
    黏貼車牌時，同案被告岳輝棋豈有不知之理。是被告甲○○
    及同案被告岳輝棋所辯並不可採。綜上事證明確，被告甲○○犯行堪以認定。
二、核被告甲○○(1)97年7月11日所為係犯刑法第216條、第212
    條行使變造特許證罪（此部分法條起訴書漏載，業據公訴人
    當庭補正）、第320條第1項之竊盜罪。其變造特許證之低度
    行為，應為其行使之高度行為所吸收，不另論罪。被告甲○○與同案被告岳輝棋就上開行使變造特許證罪、竊盜之犯行
    ，有犯意連絡，行為分擔，為共同正犯。(2)97年11月19 日
    所為係犯刑法第321條第1項第2款（起訴書原載為第320 條
    第1項）之踰越安全設備竊盜罪、第306條第1項之侵入住宅
    罪，其以一行為觸犯2罪名，為想像競合犯，應從重論以加
    重竊盜一罪。被告甲○○所犯上開各罪，犯意個別、行為互
    異，應予分論併罰。又被告甲○○有事實所載論罪科刑及刑
    之執行情形，有臺灣高等法院被告前案紀錄表在卷可考，其
    受有期徒刑執行完畢，五年內故意再犯本件有期徒刑以上之
    罪，為累犯，應依刑法第47條第1項規定，加重其刑。爰審
    酌被告甲○○之素行不佳、犯罪之目的、品行、智識程度、
    所竊得之物價值不高及犯後坦認犯罪等一切情狀，分別量處
    如主文所示之刑及定其應執行刑。至被告甲○○變造特許證
    所使用之黑色膠布，業經撕下且未經扣案，亦無證據證明現
    尚存在，爰不另為沒收之宣告，附此敘明。
據上論斷，應依刑事訴訟法273條之1第1項、第284條之1、第299
條第1項前段，刑法第28條、第216條、第212條、第306條第1項
、第320條第1項、第321條第1項第2款、第55條、第47條第1項、
第51條第5款，刑法施行法第1條之1，判決如主文。
本案經檢察官劉成焜到庭執行職務
中    華    民    國    98    年    3    月    31    日
                  刑事第十五庭  法  官  廖紋妤
上正本證明與原本無異。
如不服本判決應於收受送達後10日內向本院提出上訴書狀，並應
敘述具體理由；其未敘述上訴理由者，應於上訴期間屆滿後20日
內向本院補提理由書（均須按他造當事人之人數附繕本）「切勿
逕送上級法院」。告訴人或被害人如對於本判決不服者，應具備
理由請求檢察官上訴，其上訴期間之計算係以檢察官收受判決正
本之日期為準。
                                 書記官  林妙穗
中    華    民    國    98    年    3    月    31    日
附錄論罪法條：
中華民國刑法第212條
（偽造變造特種文書罪）
偽造、變造護照、旅券、免許證、特許證及關於品行、能力服務
或其他相類之證書、介紹書，足以生損害於公眾或他人者，處1年
以下有期徒刑、拘役或3百元以下罰金。
中華民國刑法第216條
（行使偽造變造或登載不實之文書罪）
行使第 210 條至第 215 條之文書者，依偽造、變造文書或登載不
實事項或使登載不實事項之規定處斷。
中華民國刑法第306條第1項
（侵入住居罪）
無故侵入他人住宅、建築物或附連圍繞之土地或船艦者，處 1 年
以下有期徒刑、拘役或 3 百元以下罰金。
無故隱匿其內，或受退去之要求而仍留滯者，亦同。
中華民國刑法第320條第1項
（普通竊盜罪、竊佔罪）
意圖為自己或第三人不法之所有，而竊取他人之動產者，為竊盜罪
，處 5 年以下有期徒刑、拘役或 5 百元以下罰金。
中華民國刑法第321條第1項第2款
（加重竊盜罪）
犯竊盜罪而有左列情形之一者，處 6 月以上、 5 年以下有期徒刑：
二、毀越門扇、牆垣或其他安全設備而犯之者。


司法院資訊處製作；財團法人民間司法改革基金會備份。
